# 银行福费廷业务，是否可终止确认应收账款？

提问人：bearsissi 时间：2022-07-04 15:18:51
各位老师好，我司与客户A、银行签署“国内信用证代理合作协议”，客户A申请信用证，收到我司的委托，将信用证贴现，贴现费用由客户A承担。但“协议”中规定（推测是标准模板）“到期遭拒付的信用证，银行有权向我司和/或客户A追索信用证款项及相应利息（含罚息）和费用”。
根据此条款，我司与客户A签订补充说明函，函中约定：
①若信用证融资失败或者银行未在规定时间放款，或者未全额放款，客户A在指定时间内支付货款给我司；
②若发生银行追偿事项，由客户A偿付，造成的损失由客户A承担。
我能否根据此说明函，判断风险和报酬的实质转移，已放弃了对该金融资产的控制，满足应收账款终止确认的条件，将应收账款下账？
若不能终止确认，是计入短期借款吗？
谢谢老师们的指点。谢谢！

回答人：chenyiwei
与银行承兑汇票贴现能否终止确认的问题类似，首先要关注的是开证行的信用度。如果开证行的信用度不低于国内高信用等级的商业银行（如“6+9”），一般是可以终止确认的；反之则不能终止确认，即使与客户A签订了补充协议，也不能终止确认。
另外，如果由于本企业交付的商品有瑕疵，或者提交单证不符导致被拒付的，则此时的追索不影响能否终止确认的判断。即是否影响终止确认判断的因素只是开证行的信用风险。